# 新金融工具准则下报表科目

提问人：tongyuan325348 时间：2020-05-12 19:29:00
请教陈版及各位老师
新金融工具准则下，以公允价值计量且其变动计入当期损益的金融资产科目变成交易性金融资产科目，对于多年度报表，核算的同一业务，按新准则归类为交易性金融资产，旧准则归类为以公允价值计量且其变动计入当期损益的金融资产，是否应该在 2019 年及以后在报表中使用“交易性金融资产”，而在 2018 年及以前，使用“以公允价值计量且其变动计入当期损益的金融资产”？
谢谢！

回答人：chenyiwei
可以这样理解。因为新金融工具准则的首次执行日进行衔接处理时，是不要求对前期按原准则编制的报表比较数据进行调整的。